最　高　行　政　法　院　裁　定
                                     100年度裁字第2789號
抗  告  人　駿億科技企業有限公司
代　表　人　孫裕景
上列抗告人因與相對人財政部高雄關稅局間聲請假扣押事件，對
於中華民國100年7月7日高雄高等行政法院100年度全字第6號裁
定，提起抗告，本院裁定如下︰
　　主  文
抗告駁回。
抗告訴訟費用由抗告人負擔。
　　理  由
一、按抗告法院認抗告為不合法或無理由者，應為駁回抗告之裁
    定。
二、本件原裁定以：相對人即債權人主張抗告人即債務人於民國
    （下同）99年11月17日因虛報貨物名稱，涉及逃避管制，經
    債權人依海關緝私條例第37條第3項轉據同條例第36條第1項
    、第3項之規定，以100年第10000230號處分書，處債務人貨
    價3倍之罰鍰新臺幣（下同）3,755,055元，處分書並經送達
    在案。因債務人未經扣押貨物亦未提供相當擔保，債權人為
    防止其隱匿或移轉財產以逃避強制執行，爰依海關緝私條例
    第49條之1第1項規定，請准免提供擔保對債務人所有財產於
    債權額3,755,055元範圍內為假扣押。經查，債權人所主張
    之請求，業據提出其100年第10000230號處分書及送達證書
    影本為證，而債務人未就上開罰鍰提供足額擔保，依前揭規
    定，債權人為擔保其對債務人3,755,055元之金錢給付請求
    權，聲請免供擔保在該範圍內對債務人之財產為假扣押，即
    無不合，應予准許等由，乃裁定債權人得對於債務人之財產
    於3,755,055元範圍內為假扣押；債務人如為債權人供擔保
    3,755,055元，或將債權人請求之金額3,755,055元提存後，
    得免為或撤銷假扣押。
三、抗告意旨略謂：依臺灣高雄地方法院檢察署檢察官起訴書（
    99年度偵字第34592號），抗告人實屬不知情第三者，亦屬
    被害人；抗告人自100年6月22日收到處分書後，因按規定抗
    告人之進出口貨物將無法通關放行，抗告人已申請停業，並
    依法提起救濟，於此期間抗告人生意完全停頓，生計中斷，
    請予明察並廢棄原裁定云云。經查海關緝私條例第49條之1
    第1項前段規定：「受處分人未經扣押貨物或提供適當擔保
    者，海關為防止其隱匿或移轉財產以逃避強制執行，得於處
    分送達後，聲請法院假扣押或假處分…。」本件相對人就抗
    告人因違反海關緝私條例所處罰鍰，因未對抗告人扣押貨物
    ，抗告人亦未提供適當擔保，乃於處分書送達後，聲請原審
    法院裁定假扣押，於法自屬有據。從而，原裁定准許相對人
    之聲請，並無不合，其抗告難認有理由，應予駁回。
四、據上論結，本件抗告為無理由。依行政訴訟法第104條、民
    事訴訟法第95條、第78條，裁定如主文。
中　　華　　民　　國　　100　 年　　11　　月　　17　　日
                    最高行政法院第二庭
                        審判長法官　劉　鑫　楨
                              法官　姜　素　娥
                              法官　吳　慧　娟
                              法官　許　瑞　助
                              法官　李　玉　卿

以  上  正  本  證  明  與  原  本  無  異
中　　華　　民　　國　　100　 年　　11　　月　　18　　日
　　　　　　　　　　　　　　　書記官　楊　子　鋒